臺灣桃園地方法院民事裁定　　　　　　　 96年度海商字第1號
聲　請　人　德翔航運有限公司
　　　　　　　　　　　　d M.
　　　　　　　　　　　　OAD.
　　　　　　　　　　　營運處所：台北市○○○路○段88號14
法定代理人　丙○○
　　　　　　　　　　　　1樓1.
訴訟代理人　劉貞鳳律師
複　代理人　戊○○
　　　　　　　　　　　　之2
相　對　人　瑞典船東責任互保協會
　　　　　　　　　　　　1,S.
法定代理人　甲○○○○　○○○.
上　一　人
訴訟代理人　蔣瑞琴律師
上列當事人間因本院96年度海商字第1 號侵權行為損害賠償事件
，聲請人即被告聲請命相對人即原告供訴訟費用之擔保，本院裁
定如下：
    主  文
本院於民國九十六年七月二十三日於本件所命相對人瑞典船東責
任互保協會應以現金或同面額之彰化商業銀行所發行之無記名可
轉讓定期存單為聲請人DS-Rendite-Fonds Nr.46 MS Cape Spenc
er GmbH & Co.Containerschiff KG 供訴訟費用擔保金新台幣壹
佰壹拾伍萬參仟壹佰陸拾捌元，其擔保期間為本院九十六年度海
商字第一號侵權行為損害賠償事件之訴訟確定終結日止之擔保效
力亦及於本件聲請人德翔航運有限公司。
    理  由
一、按原告於中華民國無住所、事務所及營業所者，法院應依被
    告聲請，以裁定命原告供訴訟費用之擔保，且按法院命原告
    供擔保者，應於裁定中定擔保額及供擔保之期間，又定擔保
    額，以被告於各審應支出之費用總額為準。民事訴訟法第96
    條第1 項、第99條第1、2項分別定有明文。而被告於各審應
    支出之費用總額，係指法院預計被告於本案第一審至第三審
    訴訟程序中，可能支出各項訴訟費用之總額，並應以法定之
    訴訟費用為限。此項費用，不包括原告起訴或其提起上訴應
    預納之裁判費在內。再依民事訴訟法第466條之1、第466之3
    規定，對於第二審判決上訴，上訴人應委任律師為訴訟代理
    人，第三審律師之酬金，為訴訟費用之一部，並應限定其最
    高額，其酬金支給標準，由最高法院擬訂報司法院核定之。
    而依法院選任律師及第三審律師酬金核定支給標準第4 條規
    定，法院裁定律師酬金時，應斟酌案情之繁簡、訴訟之結果
    及律師之勤惰，於民事非財產權之訴訟，不得逾15萬元；數
    訴合併提起者，不得逾30萬元；非財產權與財產權之訴訟合
    併提起者，不得逾50萬元。且當事人約定之酬金較低者，不
    得超過其約定。是第二審及第三審之裁判費及第三審律師之
    酬金，均應屬上開定擔保額之範疇，殆無疑義。
二、本件聲請意旨略以：相對人即原告為外國法人，於中華民國
    無住所、事務所及營業所，爰依民事訴訟法第96條之規定，
    聲請  鈞院命相對人提供訴訟費用擔保等語。
三、經查，聲請人主張相對人即原告在中華民國境內無住所、事
    務所及營業所乙節，有相對人提出之本院96年度海商字第1
    號起訴狀在卷可稽，足堪採信。又兩造間前開請求侵權行為
    損害賠償事件之訴訟標的金額，於相對人即原告瑞典船東責
    任互保協會部分核定為美金1,250,341 元【或折為新台幣（
    下同）41,368,782元】，且該筆請求金額原告瑞典船東責任
    互保協會係請求被告DS-Rendite-Fonds Nr.46 MS Cape Spe
    ncer GmbH & Co.Containerschiff KG 與被告三湖海運株式
    會社、被告丁○○○○○、被告乙○○○○ ○○○○○ ○○○○○○○○○ 、
    被告瑞典船東責任互保協會連帶負擔，即屬連帶債務，故聲
    請人因該損害賠償事件所可能支出之第二、三審裁判費用應
    為本院於96年7 月23日命相對人瑞典船東責任互保協會為被
    告DS-Rendite-Fonds Nr.46 MS Cape Spencer GmbH & Co.C
    ontainerschiff KG 供訴訟費用擔保金效力所及，聲請人即
    被告於本件言詞辯論前聲請命相對人供訴訟費用之擔保，本
    院爰諭知如主文所示。
四、依民事訴訟法第95條、第78條，裁定如主文。
中　　華　　民　　國　　96　　年　　10　　月　　2 　　日
                  民事第三庭    法　官　陳清怡
以上正本係照原本作成
如對本裁定抗告須於裁定送達後10日內向本院提出抗告狀，並應
繳納抗告費新台幣壹仟元。
中　　華　　民　　國　　96　　年　　10　　月　　2 　　日
                                書記官　王羽潔
